# 自产产品销售给在建工程总包方的报表列示

提问人：scx252 时间：2020-12-08 08:05:13
公司的全资子公司（光伏发电公司）在建光伏电站，采用工程总包方式。建设过程中，公司将自产光伏板（公司主要产品）销售给总包方，用于子公司在建项目。期末公司合并会计报表中，要调整抵销该部分产品的收入及对应的在建工程中包含的销售毛利？即合并报表不能确认该部分产品的销售收入及毛利？

回答人：chenyiwei
将自产光伏板（公司主要产品）销售给总包方，用于子公司在建项目，实质上相当于在建工程领用自产产品，故应抵销个别报表层面确认的收入、成本，以及在建工程中的未实现毛利。